臺灣新北地方法院刑事判決
111年度審易字第195號
公  訴  人  臺灣新北地方檢察署檢察官
被      告  林智偉



上列被告因違反毒品危害防制條例案件，經檢察官提起公訴（11
0年度偵字第36156號），被告於準備程序中就被訴事實為有罪
之陳述，檢察官聲請改依協商程序而為判決，本院裁定行協商程
序，茲判決如下：
    主  文
林智偉犯幫助施用第二級毒品罪，共貳罪，均累犯，各處有期徒
刑參月，如易科罰金，均以新臺幣壹仟元折算壹日；應執行有期
徒刑肆月，如易科罰金，以新臺幣壹仟元折算壹日。
    事實及理由
一、本件犯罪事實及證據，除引用檢察官附件起訴書之記載外，
    另據被告林智偉於本院審理時坦承犯行，核其自白，與起訴
    書所載事證相符，可認屬實，本案事證明確，被告犯行堪予
    認定，應依法論科。
二、論罪科刑：
  ㈠甲基安非他命係毒品危害防制條例第2條第2項第2款所稱之第
    二級毒品。核被告2次所為，均係犯刑法第30條第1項、毒品
    危害防制條例第10條第2項之施用第二級毒品罪。被告幫助
    施用第二級毒品前持有該毒品之低度行為，為其幫助施用之
    高度行為所吸收，均不另論罪。又被告以幫助之意思，參與
    構成要件以外之行為，為幫助犯，依刑法第30條第2項規定
    ，依正犯之刑減輕之。
　㈡累犯加重事由的說明：
　　查：被告前於民國105年間因違反毒品危害防制條例案件，
    經本院以106年度審訴字第837號判決各判處有期徒刑8月、5
    月確定，再經本院以107年度聲字第657號裁定應執行有期徒
    刑11月確定，並於107年12月22日縮刑期滿執行完畢，有臺
    灣高等法院被告前案紀錄表在卷可稽，是被告於前案執行完
    畢後5年內再犯本件有期徒刑以上之2罪，皆核與累犯之構成
    要件相符。又前開案件之罪質與本案相當，參諸司法院釋字
    第775號解釋意旨，及其對於犯行之惡性、刑罰感應能力之
    各項情節，認均有依刑法第47條第1項裁量各加重其刑之必
    要。並依法先加後減之。
三、本案經檢察官與被告於審判外達成協商之合意，且被告已認
    罪，其合意如主文所示。經查，上開協商合意並無刑事訴訟
    法第455 條之4 第1 項所列情形之一，檢察官聲請改依協商
    程序而為判決，本院爰不經言詞辯論，於協商合意範圍內為
    協商判決。並爰依認罪協商結果判決如主文所示之刑及均諭
    知易科罰金之折算標準暨依法定其應執行之刑，並諭知易科
    罰金之折算標準。　　
四、依刑事訴訟法第455條之2第1項、第455條之4第2項、第455 
    條之8、第454條第2項，毒品危害防制條例第10條第2項，刑
    法第11條前段、第30條第1項、第2項、第47條第1項、第41
    條第1 項前段、第51條第5款，判決如主文。
五、協商判決除有刑事訴訟法第455 條之4 第1 項第1 款於本訊
    問程序終結前，被告撤銷協商合意或檢察官撤回協商聲請者
    ；第2 款被告協商之意思非出於自由意志者；第4 款被告所
    犯之罪非第455 條之2 第1 項所定得以協商判決者；第6 款
    被告有其他較重之裁判上一罪之犯罪事實者；第7 款法院認
    應諭知免刑或免訴、不受理者情形之一，及違反同條第2 項
    「法院應於協商合意範圍內為判決；法院為協商判決所科之
    刑，以宣告緩刑或2 年以下有期徒刑、拘役或罰金為限」之
    規定者外，檢察官與被告均不得上訴。
六、如有上開可得上訴情形，應於收受判決送達後20日內向本院
    提出上訴書狀（應敘述具體理由並附繕本）。上訴書狀如未
    敘述理由，應於上訴期間屆滿後20日內補提理由書於本院。
本案經檢察官吳姿函偵查起訴，由檢察官黃明絹到庭執行職務。
中　　華　　民　　國　　111 　年　　3 　　月　　22　　日
                  刑事第二十四庭  法  官 潘 長 生  
上列正本證明與原本無異。
                                  書記官 許 雅 琪
中　　華　　民　　國　　111 　年　　3 　　月　　22　　日
附錄本案論罪科刑法條全文：
毒品危害防制條例第10條
施用第一級毒品者，處6 月以上5 年以下有期徒刑。
施用第二級毒品者，處 3 年以下有期徒刑。

附件
 臺灣新北地方檢察署檢察官起訴書                                                         110年度偵字第36156號　
   被　　　告　林智偉　男 41歲（民國00年0月0日生）　　  　　　　　　　　　　   住高雄市○○區○○街0號　　　　          　　　　　　　居新北市○○區○○路000號2樓　　 　　　　　 　　　　　 國民身分證統一編號：Z000000000號
上列被告因違反毒品危害防制條例案件，業經偵查終結，認應提
起公訴，茲將犯罪事實及證據並所犯法條分敘如下：
　　　　犯罪事實
一、林智偉前因施用毒品案件，經臺灣新北地方法院以106年度 
     審訴字第837號判決判處有期徒刑8月、5月，於民國107年1
      2月22日縮刑期滿執行完畢出監。詎猶不知悔改，明知甲
基      安非他命為毒品危害防制條例第2條第2項第2款明定之
第二      級毒品，依法不得幫助施用，竟基於幫助他人施用第
二級      毒品甲基安非他命之犯意，分別於110年3月1日17時1
6分許      及110年3月3日11時52分許，得知沈育民有施用第二
級毒品      甲基安非他命之需求後，搭乘沈育民騎乘之車牌號
碼000-0      00號普通重型機車，前往新北市○○區○○路0段00巷
0弄0      0號5樓雷志誠（另囑警追查中）之住處，持沈育民交
付之      新臺幣（下同）300元，向雷志誠取得重量不詳之第
二級毒      品甲基安非他命1小包後，於新北市○○區○○路0段00
巷0      弄00號1樓附近交付與沈育民，以此方式幫助沈育民施
用第      二級毒品。
二、案經新北市政府警察局樹林分局報告偵辦。
　　　　證據並所犯法條
一、證據清單及待證事實：
編號 證據名稱 待證事實 1 被告林智偉於警詢及偵查中之供述。 證明被告有於上開時間，搭乘證人沈育民騎乘之機車，前往上址，取得甲基安非他命後，隨即交付與證人等事實。 2 證人沈育民於警詢及偵查中之證述。 證明證人於上開時間，騎乘機車搭載被告前往上址，抵達後，證人於樓下等待，由被告上樓取得甲基安非他命後，於該址1樓處交付與證人事實。 3 行車歷史軌跡追蹤擷取照片。 證明被告搭乘證人騎乘之機車，前往上址等事實。 4 被告與證人之手機號碼基地台位置。 證明被告與證人於上開時間，手機號碼基地台位置相符等事實。 5 新北市政府警察局樹林分局刑事案件報告書、本署110年度毒偵字第2967號緩起訴處分書、台灣檢驗科技股份有限公司濫用藥物檢驗報告、台灣尖端先進生技醫藥股份有限公司毒品證物鑑定分析報告。 證明證人於110年3月22日為警查獲施用及持有甲基安非他命等事實。 
二、核被告所為，均係犯刑法第30條第1項、毒品危害防制條例 
     第10條第2項施用第二級毒品罪嫌之幫助犯。被告2次幫助 
     施用毒品行為，係犯意各別，行為互殊，請予分論併罰。 
     被告曾受有期徒刑執行完畢，有全國刑案資料查註表可   
     參，其於5年內故意再犯本件有期徒刑以上之罪，為累犯，
      請參照大法官會議釋字第775號解釋意旨，審酌是否依刑
法      累犯規定加重其刑。又被告所為係幫助犯，請依刑法第
30      條第2項規定，減輕其刑。
三、至報告意旨認被告涉有毒品危害防制條例第4條第2項販賣  
    第二級毒品罪嫌。惟按無償受他人委託，代為購買毒品交  
    付委託人，以便利、助益委託人使用者，為幫助施用，有  
    最高法院98年度台上字第7357號判決意旨可資參照。經    
    查：被告於警詢及偵查中供稱：是證人拜託伊幫忙拿甲基  
    安非他命，所以伊才會讓證人載去上址購買甲基安非他    
    命，證人在樓下等，伊上樓拿完後，在樓下直接交付給證  
    人，證人給伊多少錢，伊拿上樓給雷志誠，雷志誠看有多  
    少錢就會給伊對應的甲基安非他命，伊無從中獲得任何利  
    潤，伊平常只施用海洛因，故也未從中抽取甲基安非他命  
    施用等語，核與證人於偵查中證稱：當天伊想要甲基安非  
    他命，被告帶伊去買，被告在上址一拿到甲基安非他命就  
    立刻給伊，伊錢是交付給被告等語大致相符，足認被告係  
    因證人有取得甲基安非他命之需求始前往上址，且於取得  
    甲基安非他命後，立即交付與證人等節甚明。又雷志誠經  
    本署核發拘票，然未拘提到案，是無法證明被告有取得任  
    何利益或報酬，自難遽認其所為涉犯販賣第二級毒品罪    
    嫌。惟此部分與上開提起公訴部分，屬事實上一罪關係，  
    為起訴效力所及，爰不另為不起訴之處分，併此敘明。
四、依刑事訴訟法第251條第1項提起公訴。　
  　此　致
臺灣新北地方法院
中　　華　　民　　國　 110　　年　　10　　月　　14　日　　　　　　　　　　　　　　  檢  察  官　吳姿函
本件正本證明與原本無異
中　　華　　民　　國　 111　　年　　1 　　月　　20　日                              書  記  官  陳玟綾
附錄本案所犯法條全文
中華民國刑法第30條（幫助犯及其處罰）
幫助他人實行犯罪行為者，為幫助犯。雖他人不知幫助之情者，
亦同。
幫助犯之處罰，得按正犯之刑減輕之。

毒品危害防制條例第10條
施用第一級毒品者，處6月以上 5 年以下有期徒刑。
施用第二級毒品者，處 3 年以下有期徒刑。